【裁判字號】    98,刑智上訴,39
【裁判日期】    980527
【裁判案由】    違反著作權法
【裁判全文】
智慧財產法院刑事判決
                                  98年度刑智上訴字第39號
上  訴  人  臺灣臺北地方法院檢察署檢察官
被      告  甲○○
上列上訴人因被告違反著作權法案件，不服臺灣臺北地方法院97
年度訴字第1593號，中華民國98年3 月31日第一審判決（追加起
訴案號：臺灣板橋地方法院檢察署96年度偵字第26257 號），提
起上訴，本院不經言詞辯論，判決如下：
    主  文
上訴駁回。
    理  由
一、本案經本院審理結果，認原審以本件顯有起訴程式違背規定
    之情事，而為不受理之諭知，經核並無違誤，應予維持，並
    引用第一審判決書記載之證據及理由（如附件）。
二、上訴意旨略以：本件既由臺灣板橋地方法院檢察署檢察官就
    本案相牽連之案件以追加起訴書追加起訴，即應由原審為實
    體判決，方為適法，卻驟為不受理之判決，顯與法有違云云
    。
三、
  (一)按法院組織法第62條規定：「檢察官於其所屬檢察署管轄區
    域內執行職務。但遇有緊急情形或法律另有規定者，不在此
    限。」刑事訴訟法第264 條第1 項規定：「提起公訴，應由
    檢察官向管轄法院提出起訴書為之。」
  (二)次按檢察官得於所配置之管轄區域以外執行職務，但配置各
    級法院之檢察官其執行職務或行使職權，仍屬獨立並應依法
    院之管轄定其分際。故下級法院檢察官對於上級法院之判決
    ，或上級法院檢察官對於下級法院之判決，均不得提起上訴
    ，同級法院之檢察官，對於非其所配置之法院之判決亦無聲
    明不服提起上訴之權（最高法院76年度臺上字第4079號判例
    意旨參照）。此於檢察官起訴及追加起訴之情形，亦應為相
    同之解釋。
四、查被告前經臺灣臺北地方法院檢察署檢察官以96年度偵字第
    13732 、21147 號向原審提起公訴，縱使被告另涉犯著作權
    法第91條第2 項意圖銷售而重製罪及同法第91條之1 第2 項
    明知非法重製物而散布罪嫌，而與前案有刑事訴訟法第7 條
    第2 款之相牽連案件關係，惟本件並無法院組織法第62條但
    書所定之情形。故得為追加起訴者，僅臺灣臺北地方法院檢
    察署檢察官始得為之，則臺灣板橋地方法院檢察署檢察官逕
    向原審追加起訴，係於其所屬檢察署管轄區域外執行職務，
    其追加起訴為不合法，自有起訴程式違背規定之情形。原審
    諭知不受理之判決，於法並無不合。檢察官上訴仍執前詞，
    指摘原判決不當，為無理由，爰依刑事訴訟法第372 條規定
    ，不經言詞辯論，駁回其上訴。
五、至原審所引用之臺灣高等法院86年上訴字第4279號刑事判決
    ，業經最高法院以87年度臺上字第459 號判決撤銷，並發回
    原第一審法院（見本院卷第14至15頁）。原審就此部分雖欠
    允當，然因不影響判決結果，本院自不予撤銷改判，附此敘
    明。
據上論斷，應依刑事訴訟法第368 條、第372 條、第373 條，判
決如主文。
中    華    民    國    98    年    5     月    27    日
            智慧財產法院第二庭
                        審判長法  官  陳國成
                              法  官  曾啟謀
                              法  官  蔡惠如
以上正本係照原本作成。
如不服本判決，應於收受送達後十日內向本院提出上訴書狀，其
未敘述上訴之理由者並得於提起上訴後十日內向本院補提理由書
（均須按他造當事人之人數附繕本）。
中    華    民    國    98    年     5    月   27     日
                               書記官  林佳蘋
附件：
臺灣臺北地方法院刑事判決              97年度訴字第1593號
公  訴  人  臺灣板橋地方法院檢察署檢察官
被      告  甲○○  男  39歲（民國○○年○月○○日生）
                    身分證統一編號：Ｚ000000000號
                    住臺北市○○區○○路4段207巷15之1號
                    居桃園市○○○街20巷45號
選任辯護人  陳守文律師
上列被告因違反著作權法案件，經檢察官追加起訴（臺灣板橋地
方法院檢察署96 年度偵字第26257號），本院判決如下：
    主  文
本件公訴不受理。
    理  由
一、追加起訴意旨如附件所示。
二、按案件起訴之程序違背規定者，應諭知不受理之判決；刑事
    訴訟法第三百零三條第一款定有明文。又檢察官應於其所配
    置之法院管轄區域內執行職務，但遇有緊急情形或法律另有
    規定，不在此限，法院組織法第六十二條亦有明文規定，故
    提起公訴，應由檢察官向管轄法院提出起訴狀為之，檢察官
    知有犯罪嫌疑而不屬其管轄，或於開始偵查後，認為案件不
    屬其管轄者，應即分別通知，或移送該管檢察官，刑事訴訟
    法第二百五十條、第二百六十四條第一項亦有明定，從而檢
    察官於偵查中倘認其案件不屬其管轄卻未通知或移送該管檢
    察官，而逕向其管轄區域以外之法院起訴，其起訴之程式顯
    然違背規定，此有最高法院五十六年度台非字第一四號判決
    可資參照（臺灣高等法院著有八十六年度上訴字第四二七九
    號判決要旨足憑）。次按「於第一審辯論終結前，得就與本
    案相牽連之犯罪或本罪之誣告罪，追加起訴。」刑事訴訟法
    第二百六十五條第一項固定有明文。惟追加起訴，本質上亦
    為起訴，仍有前揭說明之適用。經查，臺灣板橋地方法院檢
    察署檢察官以被告甲○○涉犯著作權法第九十一條第二項意
    圖銷售而重製罪及同法第九十一條之一第二項明知非法重製
    物而散布罪嫌，而與本院九十六年度訴字第一六三七號案件
    之被告米笛科技股份有限公司、徐秋香及劉守榮所涉違反著
    作權法案件有刑事訴訟法第七條第二款之數人共犯一罪之相
    牽連案件關係，向本院追加起訴，然本件查無法院組織法第
    六十二條但書之情形，揆諸前揭說明，臺灣板橋地方法院檢
    察署檢察官不得逕向其管轄區域以外之本院追加起訴，是本
    件顯有起訴程式違背規定之情事。爰不經言詞辯論，逕為不
    受理判決之諭知。
三、據上論斷，應依刑事訴訟法第三百零三條第一款、第三百零
    七條規定，判決如主文。
中    華    民    國    98    年    3    月    31     日
                  刑事第五庭  審判長法  官  黃程暉
                                    法  官  吳勇毅
                                    法  官  李宜娟
上正本證明與原本無異。
如不服本判決應於收受送達後10日內向本院提出上訴書狀，並應
敘述具體理由；其未敘述上訴理由者，應於上訴期間屆滿後20日
內向本院補提理由書（均須按他造當事人之人數附繕本）「切勿
逕送上級法院」。告訴人或被害人如對於本判決不服者，應具備
理由請求檢察官上訴，其上訴期間之計算係以檢察官收受判決正
本之日期為準。
                                    書記官  張華瓊
中    華    民    國    98    年    4     月    2     日


司法院資訊處製作；財團法人民間司法改革基金會備份。
